臺灣臺中地方法院刑事判決　　　　　　　　　　　　九十一年度訴字第一六四二號
　　公　訴　人　臺灣臺中地方法院檢察署檢察官
　　被　　　告　甲○○
右列被告因違反毒品危害防制條例案件，經檢察官提起公訴（九十一年度毒偵字第一
一六八號），本院判決如左：
    主  文
甲○○連續施用第一級毒品，累犯，處有期徒刑拾壹月，扣案之注射針筒共計拾壹支
，橡皮管壹條，及藥鏟壹支，均沒收；又連續施用第二級毒品，累犯，處有期徒刑陸
月，扣案之第二級毒品甲基安非他命共計捌小包（毛重共計約捌點捌公克），均沒收
銷燬之，扣案之玻璃吸食器壹支沒收；應執行有期徒刑壹年肆月，扣案之第二級毒品
甲基安非他命共計捌小包（毛重共計約捌點捌公克），均沒收銷燬之，扣案之注射針
筒共計拾壹支，橡皮管壹條，及藥鏟、玻璃吸食器各壹支，均沒收。
    事  實
一、甲○○曾因違反毒品危害防制條例案件，經本院於民國八十九年五月八日，以八
    十九年度易字第一○○○號刑事判決判處有期徒刑六月確定，甫於九十年四月十
    七日，執行完畢；又因施用毒品案件，經本院先後以八十八年度毒聲字第五○七
    七號、八十八年度毒聲字第六四六四號刑事裁定送觀察、勒戒後，均認無繼續施
    用毒品傾向，已由臺灣臺中地方法院檢察署檢察官先後於八十八年九月三日、八
    十八年十一月二十四日，分別以八十八年度毒偵字第三九六號、第一八九一號，
    第一九二七號不起訴處分確定。猶不知悔改，基於連續施用第一級毒品海洛因及
    第二級毒品甲基安非他命之概括犯意，自九十年十一月二十九日起，至九十一年
    四月十六日上午八時許止，連續在臺中縣大里市○○路一一０號住處，以將第一
    級毒品海洛因混水稀釋，用注射針筒注射在手臂血管上方式，施用第一級毒品海
    洛因多次；另自九十年十一月二十九日起，至九十一年四月十五日晚上止，連續
    在臺中縣大里市○○路一一０號住處，以玻璃吸食器下方用火加熱，吸食其霧化
    氣體之方式，施用第二級毒品甲基安非他命多次。嗣於九十一年四月十五日下午
    三時許，在臺中縣大里市○○路與德芳南路交岔路口附近，為警查獲，並扣得甲
    ○○所有第二級毒品甲基安非他命共計八小包（毛重共計約八、八公克），與供
    施用第一級毒品海洛因所用之注射針筒共計十一支，橡皮管一條，藥鏟一支，及
    供施用第二級毒品甲基安非他命所用之玻璃吸食器一支。
二、案經臺中縣警察局霧峰分局報請臺灣臺中地方法院檢察署檢察官偵查起訴。
    理  由
一、(1)、訊據被告甲○○對於：曾於右揭時地，連續以上開方式，施用第一級毒品海
    洛因及第二級毒品甲基安非他命多次之事實，坦承不諱，並有扣押筆錄二紙，照
    片五幀，篩檢報告、鑑驗通知書各一紙在卷可稽，復有第二級毒品甲基安非他命
    共計八小包（毛重共計約八、八公克），注射針筒共計十一支，橡皮管一條，藥
    鏟、玻璃吸食器各一支扣案可資佐證，是被告之自白應與事實相符。(2)、被告曾
    因施用毒品案件，經本院先後以八十八年度毒聲字第五○七七號、八十八年度毒
    聲字第六四六四號刑事裁定送觀察、勒戒後，均認無繼續施用毒品傾向，已由臺
    灣臺中地方法院檢察署檢察官先後於八十八年九月三日、八十八年十一月二十四
    日，分別以八十八年度毒偵字第三九六號、第一八九一號，第一九二七號不起訴
    處分確定，有臺灣臺中地方法院檢察署刑案資料查註紀錄表、臺灣高等法院被告
    全國前案紀錄表各一紙，不起訴處分書二份在卷可參。本件事證明確，被告犯行
    堪予認定。
二、核被告所為，係分犯毒品危害防制條例第十條第一項施用第一級毒品罪與同法條
    第二項施用第二級毒品罪。被告持有上開第一級毒品海洛因及第二級毒品甲基安
    非他命之低度行為，已分別為其嗣後施用第一級毒品海洛因及第二級毒品甲基安
    非他命之高度行為所吸收，均不另論罪。又被告先後多次施用第一級毒品海洛因
    及第二級毒品甲基安非他命之行為，時間緊接，且觸犯構成要件相同之罪，顯係
    基於概括犯意為之，均為連續犯，應依刑法第五十六條規定，各論以一罪，並各
    加重其刑。被告所犯上開二罪，犯意各別，罪名不同，應予分論併罰。再者，被
    告曾因違反毒品危害防制條例案件，經本院於八十九年五月八日，以八十九年度
    易字第一○○○號刑事判決判處有期徒刑六月確定，甫於九十年四月十七日，執
    行完畢，有臺灣臺中地方法院檢察署刑案資料查註紀錄表、臺灣高等法院被告全
    國前案紀錄表各一紙在卷可參，其五年以內再犯本件有期徒刑以上之上開二罪，
    均為累犯，應依刑法第四十七條規定，各加重其刑，並各依法遞加之。爰審酌：
    被告正值青壯，竟不思向上，迭施用毒品，犯罪手段尚屬平和，所為除殘害自己
    外，固未實際侵害他人之權益，然仍屬有害國本，暨犯罪後坦承犯行，態度良好
    等一切情狀，量處如主文所示之刑，並定其應執行之刑。末查：扣案之第二級毒
    品甲基安非他命共計八小包（毛重共計約八、八公克），應依毒品危害防制條例
    第十八條第一項前段規定，宣告沒收銷燬之；另扣案之注射針筒共計十一支，橡
    皮管一條，藥鏟一支，及玻璃吸食器一支，均係被告所有，且分別供其施用第一
    級毒品海洛因及第二級毒品甲基安非他命所用等情，業據被告供承在卷，均應依
    刑法第三十八條第一項第二款規定，宣告沒收。
據上論斷，應依刑事訴訟法第二百九十九條第一項前段，毒品危害防制條例第十條第
一項、第二項、第十八條第一項前段、第二十條第三項前段，刑法第十一條前段、第
五十六條、第四十七條、第三十八條第一項第二款、第五十一條第五款，判決如主文
。
 中      華      民      國      九十一      年    八    月     十三    日
                                    臺灣臺中地法院刑事第六庭
                                        法  官  唐  敏  寶
右正本證明與原本無異。
如不服本判決，應於送達後十日內向本院提出上訴狀（須附繕本），上訴於臺灣高等
法院臺中分院。
                                        書記官
中      華      民      國      九十一      年    八    月      十三    日
附錄論罪科刑法條
毒品危害防制條例第十條：
施用第一級毒品者，處六月以上五年以下有期徒刑。
施用第二級毒品者，處三年以下有期徒刑。
